【裁判字號】    89,交訴,41
【裁判日期】    891102
【裁判案由】    業務過失致死
【裁判全文】
臺灣苗栗地方法院刑事判決                八十九年度交訴字第四一號
    公  訴  人  臺灣苗栗地方法院檢察署檢察官
    被      告  甲○○
              （原名胡龍江）
右列被告因業務過失致死案件，經檢察官提起公訴 (八十九年度偵字第一五五二號)
，本院判決如左：
      主  文
甲○○從事業務之人，因業務上之過失致人於死，處有期徒刑肆月。緩刑年。
      事  實
一、甲○○係台北縣板橋市○○路○段三十七號十九樓之一號銘隆汽車貨運有限公司
    之司機，為從事業務之人，於民國（下同）八十八年十月八日上午，駕駛車號Ｆ
    Ｍ－８９７號營業曳引車，裝載超過限制裝載量四十公噸之砂石，自苗栗縣卓蘭
    鎮欲往公館鄉，於同日六時四十分許，行經台三線中丰公路一四七公里又一百公
    尺處四線道時，應注意大型汽車除超越同一車道之前車或準備左轉彎外，均不得
    在內側車道行駛，而依當時天候、路況亦無不能注意之情事，竟疏未注意，仍行
    駛於內車道，適陳先輝駕駛車號ＥＡ－８２５７號自小貨車，由對向跨越雙黃線
    駛入來車道，甲○○所駕營業曳引車撞及陳先輝所駕自小貨車，致陳先輝受有顱
    內出血、顱骨開放性骨折、腦髓外溢、胸部挫傷併內部等傷害，經送醫急救而於
    八十八年十月八日八時十分許在苗栗縣大千醫院不治死亡。甲○○並於肇事當時
    立即向警報案自首接受調查裁判。
二、案經苗栗縣警察局大湖分局報請臺灣苗栗地方法院檢察署檢察官相驗後，該署檢
    察官自動檢舉偵查起訴。
      理  由
一、訊據被告甲○○於右揭時地因駕駛車號ＦＭ－８９７聯結車與被害人陳先輝發生
    相撞致被害人死亡之事實供承不諱，並有苗栗縣警察局大湖分局校林派出所相驗
    案件初步調查報告表、道路交通事故調查報告表、現場及車損照片八幀附卷可稽
    ，又被害人陳先輝因本件車禍受有顱骨開放性骨折、顱內出血、腦髓外溢、胸部
    挫傷併內部損傷等傷害而死亡，並經臺灣苗栗地方法院檢察署檢察官督同法醫師
    相驗明確，有勘驗筆錄、相驗屍體證明書、驗斷書及被害人死亡照片八幀等在卷
    足憑，被告之自白與查証之事實相符，足堪以採信。事證明確，其犯行堪以認定
    。
二、按聯結車之裝載不得超載，又大型汽車除超越同一車道之前車或準備左轉外，均
    不得在內側車道行駛，道路交通安全規則第八十一條第三款及第九十八條第一項
    第一款分別定有明文。本件被告於右揭時地駕駛聯結車，途經肇事地段，本應注
    意上開規定，且依當時天候、路況又無不能注意之情形，竟疏於注意，於行經台
    三線中丰公路一四七公里又一百公尺處四線道時，並未為超車或準備左轉，竟占
    用內側車道，致在上址與跨越雙黃線之陳先輝遭遇碰撞肇事，使被害人陳先輝受
    有顱骨開放性骨折等傷害而死亡，其自應負過失之責任甚明。且本件經送請鑑定
    結果，亦認被告「駕駛半聯結車（砂石車）違規超載行駛內車道，均有違規定」
    ，而被害人陳先輝「駕駛自小貨車行經彎道跨雙黃線行線為肇事原因」，有臺灣
    省竹苗區車輛行車事故鑑定委員會鑑定意見書一份在卷可參，是被告有上開過失
    行為，至為明確。被告雖另辯稱係被害人開車撞其聯結車，惟查被害人陳先輝之
    跨雙黃線行為雖對本件車禍之發生亦與有原因，惟揆諸前揭道路交通安全規則規
    定，各該原因之存在並不影響被告對本件肇事確有過失之認定；又陳先輝係因被
    告之過失行為而致死，其因果關係至為明確。本件事證明確，被告犯行洵堪認定
    。
三、核被告甲○○於執行業務中開車肇事，致人於死，所為係犯刑法第二百七十六條
    第二項之業務過失罪。被告於肇車後向警報案，接受偵訊並坦承肇事，有道路交
    通事故調查報告表在卷可稽，為對於未發覺之罪自首而受裁判，應依法減輕其刑
    。爰審酌被告一時疏於注意而肇事之過失程度，所生之危害、肇事後態度尚稱良
    好，且被告事後已與被害人家屬達成民事和解，願賠償損害新台幣一百四十萬元
    ，有苗栗縣獅潭鄉調解委員會調解書一紙附卷可憑，被害人家屬亦表示無意見（
    見本院審理筆錄）及被害人亦同有過失等一切情狀，量處如主文所示之刑。又查
    被告前雖曾受有期徒刑以上刑之宣告，有臺灣苗栗法地方院檢察署刑案資料查註
    紀錄表及臺灣高等法院被告全國前案紀錄表各一紙在卷可憑，惟前開徒刑執行完
    畢已逾五年，本次係過失所犯，其經此教訓，應知警惕當無再犯之虞，本院認以
    暫不執行刑罰為適當，爰併宣告緩刑三年，以勵自新。
據上論斷，應依刑事訴訟法第二百九十九條第一項前段、刑法第二百七十六條第二項
、第六十二條前段、第七十四條第二款、罰金罰鍰提高標準條例第一條前段，判決如
主文。
本案經檢察官吳義聰到場執行職務
中    華    民    國      八十九 年      十一      月      二      日
                                        臺灣苗栗地方法院刑事庭
                                            法  官  陳  鴻  斌
右正本證明與原本無異。
如不服本判決，應於送達後十日內向本院提出上訴狀 (須附繕本) ，上訴於台灣高等
法院台中分院。
                                            書記官  陳  文  聰
中    華    民    國      八十九      年      十一      月      二      日
附錄論罪科刑法條
刑法第二百七十六條
(過失致死罪)
從事業務之人，因業務上之過失犯前項之罪者，處五年以下有期徒刑或拘
役，得併科三千元以下罰金。


司法院資訊處製作；財團法人民間司法改革基金會備份。
